【裁判字號】    99,抗,1705
【裁判日期】    991220
【裁判案由】    假扣押
【裁判全文】
臺灣高等法院民事裁定                  99年度抗字第1705號
抗  告  人  黃柏翔
上列抗告人因與相對人陳音卉間假扣押事件，對於中華民國99年
8月12日臺灣臺北地方法院99年度裁全字第2460號裁定，提起抗
告，本院裁定如下：
    主  文
抗告駁回。
原裁定主文第一項更正為「相對人提供擔保金額新台幣壹拾萬元
後，得對抗告人之財產在新臺幣參拾萬元範圍內為假扣押。」
原裁定主文第二項更正為「抗告人如為相對人供擔保金新臺幣參
拾萬元時，得免為或撤銷假扣押。」
抗告訴訟費用由抗告人負擔。
    理  由
一、按債權人就金錢請求或得易為金錢請求之請求，欲保全強制
    執行者，得聲請假扣押；又假扣押，非有日後不能強制執行
    或甚難執行之虞者，不得為之，民事訴訟法第522條第1項、
    第523條第1項定有明文。次按假扣押制度乃為保全債權人將
    來之強制執行，並得命其供擔保以兼顧債務人權益之保障，
    所設暫時而迅速之簡易執行程序，是民事訴訟法第523條第
    1項所稱「有日後不能強制執行或甚難執行之虞」之「假扣
    押之原因」者，本不以債務人浪費財產、增加負擔或將其財
    產為不利益之處分，致達於無資力之狀態，或債務人移住遠
    方、逃匿無蹤或隱匿財產等積極作為之情形為限，祇須合於
    該條項「有日後不能強制執行或甚難執行之虞」之條件，即
    足當之。倘債務人對債權人應給付之金錢或得易為金錢請求
    之債權，經催告後仍斷然堅決拒絕給付，且債務人現存之既
    有財產，已瀕臨成為無資力之情形，或與債權人之債權相差
    懸殊，將無法或不足清償滿足該債權，在一般社會之通念上
    ，可認其將來有不能強制執行或甚難執行之虞之情事時，亦
    應涵攝在內。又債權人聲請假扣押，就請求及假扣押之原因
    ，絲毫未提出能即時調查之證據以釋明者，固應駁回其聲請
    ，惟請求及假扣押之原因如經釋明而有不足，法院仍得命供
    擔保以補其釋明之不足，准為假扣押，此觀同法第526條第1
    項、第2項規定自明（最高法院98年度台抗字第746號裁定參
    照）。
二、經查相對人主張抗告人於民國（下同）99年5月28日簽立承
    諾書，承諾應償還伊入股金額新台幣（下同）75萬元，並簽
    發發票日為99年7月15日、付款人為台北富邦銀行和平分行
    、票號為HP0000000號、金額為75萬元之支票1張交予伊執有
    ，嗣經伊提示付款而遭退票，迭經伊催討，仍不置理，顯見
    抗告人將成為無資力之狀態，為恐日後不能強制執行或甚難
    執行之虞，願供擔保以補釋明之不足，爰請准對於抗告人之
    財產為假扣押等情，業據其提出承諾書、支票及退票理由單
    為證（見原法院卷第3至4頁），自己就其請求及假扣押之原
    因為相當釋明，雖有不足，但既經相對人陳明願擔保，從而
    ，原裁定命相對人供擔保後為假扣押，並無不合，抗告意旨
    指摘原裁定不當，聲明廢棄，固無理由，應予駁回。
三、惟查，抗告人主張伊前已向相對人清償45萬元，相對人僅得
    對伊請求30萬元，業據其提出還款證明為證（見本院卷第7
    頁），且為相對人所自認（見本院卷第19頁）。準此，自應
    將所命相對人提供之擔保金額減少為10萬元（原裁定為25萬
    元），並就抗告人所有財產為假扣押範圍減少為30萬元（原
    裁定為75萬元）。爰將原裁定主文第一、二項更正為如本裁
    定主文第二、三項所示。
四、爰裁定如主文。
中    華    民    國    99    年    12    月    20    日
                  民事第六庭
                        審判長法  官  林鄉誠
                              法  官  梁玉芬
                              法  官  曾部倫
正本係照原本作成。
不得再抗告。
中    華    民    國    99    年    12    月    22    日
                              書記官  黃麗玲

司法院資訊處製作；財團法人民間司法改革基金會備份。
